最高法院刑事判決                                八十六年度台上字第九四八號
    上訴人  甲○○
右上訴人因違反麻醉藥品管理條例等罪案件，不服台灣高等法院台中分院中華民國八
十五年九月二十五日第二審判決（八十五年度上訴字第一四七九號，起訴案號：台灣
台中地方法院檢察署八十五年度偵字第五二九五號），提起上訴，本院判決如左：
    主  文
上訴駁回。
    理  由
一非法販賣化學合成麻醉藥品部分：
按刑事訴訟法第三百七十七條規定，上訴於第三審法院，非以判決違背法令為理由，
不得為之。是提起第三審上訴，應以原判決違背法令為理由，係屬法定要件。如果上
訴理由狀並未依據卷內訴訟資料，具體指摘原判決不適用何種法則或如何適用不當，
或所指摘原判決違法情事，顯與法律規定得為第三審上訴理由之違法情形，不相適合
時，均應認其上訴為違背法律上之程式，予以駁回。
本件上訴人甲○○對非法販賣化學合成麻醉藥品部分之上訴意旨略謂：上訴人因吸用
安非他命而產生視覺神經上之幻覺，故上訴人在原審審理中，以上訴人與金勝偉在金
勝偉住處被警員叫醒時，神智尚非十分清醒，任由警方制作不利於上訴人之筆錄為辯
，乃原判決對上訴人之上開辯解不予查證採納，遽憑上訴人有明顯瑕疵之警訊筆錄論
處上訴人罪刑，自屬違法云云。惟查原判決係依憑上訴人在警訊及檢察官偵查中之自
白，核與金勝偉在警訊及檢察官偵查中供述之情節相符等證據，認定上訴人有其事實
欄所載非法販賣化學合成麻醉藥品安非他命予金勝偉之犯行（為累犯），對於上訴人
事後翻異前供，在原審審理中所為警訊時剛在金勝偉住處被叫醒，神智尚非十分清醒
而胡亂回答等辯解，認係上訴人避就之詞，無可採信，亦已依據調查所得之證據資料
，詳加指駁及說明。上訴意旨，徒就原判決已加調查說明之事項，仍執陳詞以為爭辯
，並未依據卷內之證據，具體指摘原判決對此部分如何違背法令，殊難認已具備得為
上訴第三審之形式要件，此部分之上訴顯已違背法律上之程式，應予駁回。
二非法吸用化學合成麻醉藥品部分：
按刑事訴訟法第三百七十六條所列各罪之案件，經第二審判決者，不得上訴於第三審
法院，法有明文。本件上訴人所涉非法吸用安非他命部分，業經原判決維持第一審論
處其連續非法吸用化學合成麻醉藥品（累犯）罪刑之判決，駁回上訴人對此部分之第
二審上訴，核屬刑事訴訟法第三百七十六條第一款之案件。此部分既經第二審判決，
即告確定，不得上訴於第三審法院，上訴人竟一併提起第三審上訴，顯非法之所許，
亦應予以駁回。
據上論結，應依刑事訴訟法第三百九十五條前段，判決如主文。
中      華      民      國    八十六    年      二      月    二十七    日
                              最高法院刑事第二庭
                                  審判長法官  施  文  仁
                                        法官  陳  炳  煌
                                        法官  張  淳  淙
                                        法官  洪  文  章
                                        法官  林  錦  芳
      右正本證明與原本無異
                                              書  記  官
中      華      民      國    八十六    年      三      月      六      日
